【裁判字號】    90,上易,1603
【裁判日期】    900316
【裁判案由】    毒品危害防制條例
【裁判全文】
臺灣高等法院刑事判決                            九十年度上易字第一六三號
    上  訴  人
    即  被  告  甲○○
右上訴人因違反毒品危害防制條例案件，不服臺灣新竹地方法院八十九年度易字第一
０六六號，中華民國九十年三月十六日第一審判決 (起訴案號：臺灣新竹地方法院檢
察署八十九年度偵字第一三三二號)提起上訴，本院判決如左：
    主  文
上訴駁回。
    事實及理由
一、本案經本院審理結果，認第一審以上訴人即被告甲○○犯毒品危害防制條例第十
    條第二項之罪，判處有期徒刑四月，並諭知易科罰金折算之標準為三百元折算一
    日，認事用法及量刑均無不當，應予維持，並引用附件第一審判決書記載之事實
    、證據及理由。
二、被告上訴意旨：被告並未吸用安非他命，不知於警局所採集之尿水何以會有安非
    他命之陽性反應，可能是被告曾得罪新竹縣警察局竹北分局之小隊長，因此尿水
    被動過手腳；且法院應再以驗髮之方式作DNA之鑑定云云。
三、查被告經警通知前往新竹縣警察局竹北分局六家派出所所採取之尿水，經送檢驗
    結果，有安非他命陽性反應，有臺灣檢驗科技股份有限公司之尿液檢驗報告、列
    管人口尿液檢體採集送驗紀錄表及法務部調查局檢驗通知書各一份在卷可稽。而
    被告至警局採尿之日僅被告一人及警員在場之事實，為被告所自承，並經承辦警
    員黃鴻翔證述在卷；上開尿水經被告親封，除經被告於警訊自承外，復有被告親
    簽按捺指印之上開列管人口尿液檢體採集紀錄表可按；被告復陳稱其與警員黃鴻
    翔並無任何仇怨。則被告之尿水應無與他人之尿水混淆之可能。被告雖以其前曾
    對新竹縣警察局竹北分局之小隊長提出誣告之告訴，因此而得罪該小隊長，尿水
    可能因此而被動手腳云云。然採集尿水並封瓶之地點均在新竹縣警察局竹北分局
    之六家派出所，承辦採尿者係黃鴻翔，被告以其因得罪竹北分局之小隊長而遭誣
    陷，核係臆測之詞，自不可採。不僅如此，被告於八十九年三月十二日之警訊筆
    錄已自承「最後一次於八十八年三月份在自宅吸食」等語。並不否認於採尿之前
    曾施用安非他命。被告雖再聲請以驗髮之方式作ＤＮＡ之鑑定。然如上所述，被
    告施用安非他命之事證，已甚明確，實無再作比對之必要。況被告於派出所所採
    集之尿水與原審嗣後再對被告所採之尿水，再送法務部調查局作ＤＮＡ比對結果
    ，均因尿水之有效含量不足，無法檢驗ＤＮＡ型別，有該局（八九）陸（一）字
    第８９０９８４４９號檢驗通知書可按（見原審卷第四三頁）。亦即縱再採集被
    告之毛髮，亦已無從比對。
四、綜上所述，被告施用安非他命之事證明確，其上訴否認犯罪，指摘原判決不當，
    為無理由，應予駁回。
據上論斷，應依刑事訴訟法第三百七十三條、第三百六十八條，判決如主文。
本案經檢察官鍾鳳玲到庭執行職務。
中      華      民      國      九十    年      六      月    十二      日
                              台灣高等法院刑事第七庭
                                  審判長法  官  吳  啟  民
                                        法  官  蘇  隆  惠
                                        法  官  林  瑞  斌
右正本證明與原本無異。
不得上訴。
                                        書記官  丁  淑  蘭
中    華    民    國      九十    年       六       月       十三       日
附錄：本案論罪科刑法條全文﹕毒品危害防制條例第十條第二項
施用第二級毒品者，處三年以下有期徒刑。
附件﹕
臺灣新竹地方法院刑事判決                        八十九年度易字第一六六號
    公  訴  人  臺灣新竹地方法院檢察署檢察官
    被      告  甲○○  男  三十九歲（民國○○年○月○○○日生）
                        住新竹縣竹北市中興里一鄰芒頭埔十號
                        （在臺灣宜蘭監獄附設戒治處所強制戒治中）
                        身分證統一編號：Ｊ一二九三二七五三號
右列被告因違反毒品危害防制條例案件，經檢察官提起公訴 (八十九年度毒偵字第一
三三二號)，本院判決如左：
    主  文
甲○○施用第二級毒品，累犯，處有期徒刑肆月，如易科罰金，以參佰元折算壹日。
    事  實
一、甲○○曾於民國八十二年間因違反麻醉藥品管理條例及藥事法案件，經本院判處
    有期徒刑二年，又於八十三年間因違反麻醉藥品管理條例案件，經本院判處有期
    徒刑八月，二案合併執行，於八十四年三月九日假釋並付保護管束，於八十五年
    六月二十二日縮刑期滿執行完畢，猶不知悔改，又因施用毒品案件，經本院裁定
    送觀察、勒戒後，認無繼續施用毒品之傾向，由臺灣新竹地方法院檢察署檢察官
    於八十八年三月二十六日以八十七年度偵字第八○三七號為不起訴處分確定。嗣
    又另行起意，於八十九年三月十二日十二時五十分（起訴書誤為三十五分）許回
    溯九十六小時內之某時，在不詳地點處施用第二級毒品安非他命，為警於八十九
    年三月十二日十二時三十五分許，通知其採尿送驗後查獲。經依本院以八十九年
    度毒聲字第一四八六號裁定送觀察勒戒後，認有繼續施用毒品傾向。
二、案經新竹縣警察局竹北分局報請台灣新竹地方法院檢察署檢察官偵查起訴。
    理  由
一、訊據被告甲○○矢口否認施用毒品安非他命之犯行，惟查被告於前揭時地遭警通
    知其到警局時，所採取之尿液，經送鑑定結果，有安非他命陽性反應，有臺灣檢
    驗科技股份有限公司八十九年三月二十三日編號ＣＺ00000000000號
    之尿液檢驗報告、列管人口尿液檢體採集送驗紀錄表（偵查卷第四頁）、暨法務
    部調查局（八九）陸（一）字第８９０９８４４９號檢驗通知書各一份（本院卷
    第四十三頁）在卷可稽。而被告至警局採尿之日僅其一人及警員在場之事實，亦
    據被告自承，並經承辦警員黃鴻翔到庭證述在卷（本院卷第四十九頁）；且其尿
    液係經被告親封，除據其於警訊自承外，復有被告親簽按指印之上開列管人口尿
    液檢體採集紀錄表可按，確無與其他人之尿液混淆之可能甚明。縱經本院當庭採
    集被告之尿液與上開尿液送法務部調查局為ＤＮＡ比對，經該局檢驗結果認二瓶
    尿液均因有效含量不足，無法檢驗ＤＮＡ型別，有上開檢驗通知書可參，然被告
    於警局所採集之尿液無混淆之可能，已如前述，是此檢驗通知書雖因ＤＮＡ含量
    不足而未能認定係被告之尿液，然仍不能逕採為有利於被告之認定至明。又被告
    前因施用毒品案件，經本院裁定送觀察、勒戒後，認無繼續施用毒品之傾向，由
    臺灣新竹地方法院檢察署檢察官於八十八年三月二十六日以八十七年度偵字第八
    ○三七號為不起訴處分確定，有臺灣高等法院被告全國前案記錄表、臺灣新竹地
    方法院檢察署刑案資料查註記錄表在卷足憑，其於本案再犯施用毒品案件，經本
    院以八十九年度毒聲字第一四八六號裁定送觀察勒戒，認有繼續施用毒品傾向，
    亦有上開裁定書及台灣新竹看守所八十九年八月十日竹所總字第一八九七號函各
    一份可考。被告施用二級毒品，罪證明確，應予依法論科。
二、核被告所為，係犯毒品危害防制條例第十條第二項之罪。被告持有安非他命的低
    度行為為高度施用行為所吸收，不另論罪。被告曾於八十二年間因違反麻醉藥品
    管理條例及藥事法案件，經本院判處有期徒刑二年，又於八十三年間因違反麻醉
    藥品管理條例案件，經本院判處有期徒刑八月，二案合併執行，於八十四年三月
    九日假釋並付保護管釋，於八十五年六月二十二日縮刑期滿執行完畢，有臺灣高
    等法院被告全國前案記錄表附卷可佐，受有期徒刑執行完畢後，五年內再犯有期
    徒刑之罪，為累犯，依法加重其刑。爰審酌被告犯罪後否認犯行、施用安非他命
    之期間、次數及所造成損害等一切情狀，量處如主文所示之刑，並諭知易科罰金
    之折算標準。
三、據上論斷，應依刑事訴訟法第二百九十九條第一項前段，毒品危害防制條例第十
    條第二項，刑法第十一條前段，第四十七條、第四十一條第一項前段，罰金罰鍰
    提高標準條例第二條，判決如主文。
本案經檢察官章京文到庭執行職務。
中      華      民      國    九十      年      三      月     十六     日
                              臺灣新竹地方法院刑事第一庭
                                    法  官  滕治平
右正本證明與原本無異。
如不服本判決，應於判決送達後十日內向本院提出上訴狀( 應附繕本 )，上訴於
臺灣高等法院。
                                    書記官  江靜玲
中      華      民      國    九十      年      三      月     十九     日
附錄論罪法條
毒品危害防制條例第十條第二項
施用第二級毒品者，處三年以下有期徒刑。


司法院資訊處製作；財團法人民間司法改革基金會備份。
